【裁判字號】    90,訴,2029
【裁判日期】    901221
【裁判案由】    毒品危害防制條例
【裁判全文】
臺灣板橋地方法院刑事判決                          九十年度訴字第二二九號
    公  訴  人  臺灣板橋地方法院檢察署檢察官
    被      告  甲○○
右列被告因毒品危害防制條例案件，經檢察官提起公訴（九十年度毒偵字第三九七七
號），本院判決如左：
    主  文
甲○○連續施用第一級毒品，處有期徒刑柒月。扣案之注射針筒支，沒收。
其餘施用第二級毒品安非他命部分，無罪。
    事  實
一、甲○○前因施用第二級毒品安非他命案件，經臺灣臺北地方法院檢察署依臺灣臺
    北地方法院八十七年度毒聲字第八０四號裁定送觀察、勒戒後，認無繼續施用毒
    品之傾向，業經臺灣臺北地方法院檢察署於民國八十七年十一月二十一日，以八
    十七年度偵緝字第七九七號為不起訴處分確定。惟甲○○仍基於施用第一級毒品
    海洛因之概括犯意，自九十年五月間某日起至同年十月八日止，連續在其臺北縣
    五股鄉○○路○段一五一巷一號四樓住處等不特定地方吸用，每星期吸用海洛因
    二次，嗣於九十年十月九日二十時三十分許，在上址為警查獲，並扣得其所有並
    施用海洛因所用之注射針筒三支。經依本院九十年度毒聲字第四０五八號裁定送
    觀察、勒戒後，認有繼續施用毒品之傾向，本院以九十年度毒聲字第四二八０號
    裁定令入戒治處所施以強制戒治一年，現強制戒治中。
二、案經臺北縣警察局蘆洲分局移送臺灣板橋地方法院檢察署檢察官偵查起訴。
    理  由
壹、有罪部分：
一、右揭犯罪事實，業據被告甲○○於本院審理中坦承不諱，又警方查獲時所採集之
    尿液，經送昭信檢驗科技股份有限公司檢驗結果，呈現施用第一級毒品海洛因後
    之嗎啡陽性反應，此有昭信檢驗科技股份有限公司尿液檢驗報告書在卷可憑，復
    有注射針筒三支扣案可資佐證，並有臺灣臺北看守所附設勒戒處所九十年十月二
    十三日函送之有無繼續施用毒品傾向證明書、臺灣臺北地方法院檢察署不起訴處
    分書、本院裁定書二份附卷可稽，被告五年內再犯施用毒品之罪，事證明確，犯
    行應堪認定。
二、核被告甲○○所為，係犯毒品危害防制條例第十條第一項之施用第一級毒品罪。
    其非法持有第一級毒品海洛因之低度行為，已為渠進而施用之高度行為所吸收，
    不復另論。被告先後多次施用第一級毒品，時間密接，觸犯構成要件相同之罪名
    ，顯係基於概括犯意為之，應依刑法第五十六條連續犯之規定，以一罪論並加重
    其刑。又公訴人另認被告甲○○於九十年十月十一日（中午十二時二十一分）前
    之二十四小時內某時之施用海洛因犯行，有臺灣臺北看守所收容人毒品尿液檢驗
    報告表乙紙在卷為憑，然查，被告於九十年十月九日二十時三十分許，為警查獲
    後即裁定送觀察、勒戒，自不可能於九十年十月十一日中午十二時二十一分前之
    二十四小時內即於九十年十月十日中午十二時二十一分前施用海洛因，臺灣臺北
    看守所收容人毒品尿液檢驗結果正確性，有所疑問，因公訴人認九十年十月十一
    日（中午十二時二十一分）前之二十四小時內某時之施用海洛因部分，與前開犯
    行，有連續犯之裁判上一罪關係，自不另為無罪之諭知。爰審酌被告之品行、犯
    罪之動機、目的、手段、施用毒品之期間及犯罪後態度良好坦承犯行等一切情狀
    ，量處如主文所示之刑，以示懲儆。
三、扣案之注射針筒三支，係被告所有供施用毒品海洛因所用之物，業據其供承在卷
    ，應依刑法第三十八條第一項第二款宣告沒收之。至於吸食器二組，被告稱不是
    我的等情，安非他命（淨重壹點玖肆公克）與被告施用毒品海洛因犯行無關，均
    不併予宣告沒收之。
貳、無罪部分：
一、公訴意旨略以：被告甲○○基於施用安非他命之概括犯意，自九十年五月間某日
    起至同年十月八日止，連續在上開住處，並於九十年十月十一日為臺灣臺北看守
    所採尿前九十六小時內，在不詳地點，施用安非他命多次。因認被告涉犯毒品危
    害防制條例第十條第二項施用安非他命第二級毒品罪嫌云云。
二、按犯罪事實應依證據認定之，無證據不得推定其犯罪事實，刑事訴訟法第一百五
    十四條定有明文。又為刑事訴訟法上證明之資料，無論其為直接證據或間接證據
    ，均須達於通常一般之人均不致於有所懷疑，而得確信其為真實之程度，始得據
    為有罪之認定，若其關於被告是否犯罪之證明未能達此程度，而有合理性懷疑之
    存在，致使無從形成有罪之確信，根據「罪證有疑，利於被告」之證據法則，即
    不得遽為不利於被告之認定，此觀諸最高法院七十六年臺上字第四九八六號判例
    意旨自明。又按犯罪事實之認定，應憑真實之證據，倘證據是否真實尚欠明顯，
    自難以擬制推測之方法，為其判斷之基礎，最高法院著有五十三年臺上字第六五
    六號判例可資參照。
三、公訴人認被告甲○○涉犯前開罪嫌，無非係以被告甲○○坦承自九十年五月間某
    日起至同年十月八日止，在其臺北縣五股鄉○○路○段一五一巷一號四樓住處施
    用安非他命多次，又被告於九十年十月十一日為臺灣臺北看守所採尿，該尿液檢
    體經送驗，呈安非他命陽性反應，此有臺灣臺北看守所收容人毒品尿液檢驗報告
    表乙紙在卷為憑，足證被告於九十年十月十一日為臺灣臺北看守所採尿前九十六
    小時內，在不詳地點，施用安非他命為其主要論據。訊據被告甲○○堅決否認有
    何施用安非他命之犯行，堅稱伊沒有吸食安非他命等語。經查：被告甲○○於警
    訊時並未坦承自九十年五月間某日起至同年十月八日止，施用安非他命等情（見
    偵查卷宗第六、七頁），於偵查中僅供稱最近半年前始用毒品等語（見偵查卷宗
    第二十四頁），並未稱最近半年前始用何種毒品，所以，被告於偵查中並未坦承
    自九十年五月間某日起施用安非他命。而被告甲○○於警訊時供稱其於九十年十
    月九日吸食安非他命等語（見偵查卷宗第七頁），復於偵查中改稱其於九十年十
    月八日吸食安非他命等語（見偵查卷宗第二十四頁）。且依刑事訴訟法第一百五
    十六條規定第二項規定，被告之自白，不得作為有罪判決之唯一證據，仍應調查
    其他必要之證據，以察其是否與事實相符。被告於警訊、偵查中自白已不符，然
    依前述說明，臺灣臺北看守所收容人毒品尿液檢驗結果正確性，有所疑問，又警
    方查獲時所採集之尿液，經送昭信檢驗科技股份有限公司檢驗結果，第二級毒品
    安非他命部分呈現陰性反應，此有昭信檢驗科技股份有限公司尿液檢驗報告書在
    卷可憑（見偵查卷宗第二十一頁），檢驗結果被告並未施用安非他命，此外，復
    無其他確切之積極證據足以證明被告有何如公訴人所指施用安非他命之罪證，尚
    屬不能證明被告施用安非他命，揆諸前開說明，依法應為無罪之諭知。
據上論斷，應依刑事訴訟法第二百九十九條第一項前段、第三百零一條第一項前段、
毒品危害防制條例第十條第一項，刑法第十一條前段、第五十六條、第三十八條第一
項第二款，判決如主文。
本案經檢察官王正皓到庭執行職務
中      華      民      國      九十      年      十二    月  二十一    日
                                  臺灣板橋地方法院刑事第六庭
                  法  官  張谷輔
右正本證明與原本無異。
如不服本判決，應於判決送達後十日內，向本院提出上訴狀。
                                          書記官  羅麗娟
中      華      民      國      九十      年      十二    月  二十一    日
附錄本案論罪科刑法條全文
毒品危害防制條例第十條
施用第一級毒品者，處六月以上五年以下有期徒刑。
施用第二級毒品者，處三年以下有期徒刑。


司法院資訊處製作；財團法人民間司法改革基金會備份。
